【裁判字號】    97,訴,5390
【裁判日期】    980324
【裁判案由】    毒品危害防制條例
【裁判全文】
臺灣板橋地方法院刑事判決              97年度訴字第5390號
公  訴  人  臺灣板橋地方法院檢察署檢察官
被      告  甲○○
                    （現寄押於臺灣臺北監獄臺北分監）
上列被告因違反毒品危害防制條例案件，經檢察官提起公訴（97
年度毒偵字第7765、8722號），本院依簡式審判程序審理，判決
如下：
    主  文
甲○○施用第一級毒品，累犯，處有期徒刑捌月；又施用第二級
毒品，累犯，處有期徒刑肆月；又施用第一級毒品，累犯，處有
期徒刑捌月，扣案之海洛因壹包（驗餘淨重零點陸伍壹捌公克）
沒收銷燬；又施用第二級毒品，累犯，處有期徒刑肆月。應執行
有期徒刑壹年捌月，扣案之海洛因壹包（驗餘淨重零點陸伍壹捌
公克）沒收銷燬。
    事實及理由
一、本件犯罪事實及證據，除事實部分被告甲○○（原名吳季隆
    ，於民國97年1 月24日改名為甲○○）之前科紀錄應予補充
    更正為「被告甲○○前於民國94年間因傷害案件，經本院於
    94年8 月19日以94年度簡字第3273號判決，判處有期徒刑三
    月，如易科罰金以銀元三百元折算一日確定，於94年10月18
    日准予易科罰金執行完畢。又於94年間犯偽造文書、違反槍
    砲彈藥刀械管制條例案件，本院就偽造文書罪部分於95年11
    月7 日以95年度訴字第1213號判決判處有期徒刑五月，如易
    科罰金以銀元三百元折算一日確定，違反槍砲彈藥刀械管制
    條例部分，嗣經臺灣高等法院於97年4 月30日以96年度上更
    （一）字第752 號判決判處有期徒刑五年二月。甲○○又於
    95年間犯妨害公務等案件，經臺灣桃園地方法院於95年12月
    4 日以95年度桃簡字第2877號判決判處有期徒刑四月，如易
    科罰金以新臺幣一千元折算一日，上訴後經臺灣桃園地方法
    院於96年3 月8 日以96年度簡上字第7 號判決駁回上訴而確
    定。甲○○於95年間又因犯妨害自由案件，經本院以96年度
    訴字第1909號判決判處有期徒刑十月，減為有期徒刑五月，
    如易科罰金以新臺幣一千元折算一日確定。嗣本院於96年12
    月19日以96年度聲減字第7721號裁定，就上開偽造文書罪（
    本院95年度訴字第1213號）、妨害公務等罪（臺灣桃園地方
    法院96年度簡上字第7 號），分別減為有期徒刑二月又十五
    日、有期徒刑二月，與上開妨害自由案件（本院96年度訴字
    第1909號），裁定應執行有期徒刑九月，如易科罰金以銀元
    三百元折算一日，而於97年5 月22日准予易科罰金。甲○○
    另於93年間因施用毒品案件，經本院以93年度毒聲字第1672
    號裁定應送勒戒處所觀察、勒戒，因無繼續施用毒品傾向，
    於94年9 月7 日釋放出所，經臺灣板橋地方法院檢察署檢察
    官於94年9 月7 日以94年度毒偵緝字第283 號處分不起訴」
    ，又事實部分第13至15行「97年7 月11日為警採集尿液前回
    溯26小時內、96小時內之某時，分別在不詳處所，施用第一
    級毒品海洛因及第二級毒安非他命各一次」，應予更正為「
    於97年7 月10日，在臺北縣板橋市○○路179 之8 號住處內
    ，施用第一級毒品海洛因一次，另於97年7 月10日，在臺北
    縣板橋市○○路179 之8 號住處內，施用第二級毒品安非他
    命一次」，第19至21行「97年10月9 日為警採集尿液前回溯
    26小時內、96小時內之某時，在臺北縣板橋市○○路179 之
    8 號住處內，施用第一級毒品海洛因及第二級毒安非他命各
    一次」，應予更正為「於97年10月7 日，在臺北縣板橋市○
    ○路179 之8 號住處內，施用第一級毒品海洛因一次，另於
    97年10月8 日，在臺北縣板橋市○○路179 之8 號住處內，
    施用第二級毒品安非他命一次」；證據部分應補充「被告甲
    ○○於本院審理時之自白」、「卷附之交通部民用航空局航
    空醫務中心97年11月6 日航藥鑑字第0975659 號毒品鑑定書
    、臺灣高等法院被告前案紀錄表各一件」外，餘均引用如附
    件起訴書之記載。
二、核被告甲○○所為，係二次犯毒品危害防制條例第10條第1
    項之施用第一級毒品罪及二次犯同條例第10條第2 項之施用
    第二級毒品罪。其於施用海洛因、安非他命前後之持有海洛
    因、持有安非他命犯行，各為高度之施用行為所吸收，均不
    另論罪。被告二次犯施用第一級毒品罪及二次犯施用第二級
    毒品罪，先後所犯上開四罪，犯意各別，行為互殊，應予分
    論併罰。查被告有事實欄所述之前科紀錄，此有臺灣高等法
    院被告前案紀錄表一件在卷足憑，其於前案執行完畢後，五
    年以內故意再犯本件有期徒刑以上之罪，均為累犯，應依法
    加重其刑。爰審酌被告之素行狀況、犯罪動機、手段、目的
    、所生危害及犯罪後態度等一切情狀，分別量處如主文所示
    之刑，並定其應執行刑。扣案之海洛因一包（驗餘淨重0.65
    18公克），為第一級毒品，係違禁物，應依毒品危害防制條
    例第18條第1 項前段規定沒收銷燬之。
據上論斷，應依刑事訴訟法第273 條之1 第1 項、第299 條第1
項前段、第310 條之2 、第454 條第2 項，毒品危害防制條例第
10條第1 項、第2 項、第18條第1 項前段，刑法第11條前段、第
47條第1 項、第51條第5 款，判決如主文。
本案經檢察官江耀民到庭執行職務。
中    華    民    國    98    年    3     月    24    日
                      刑事第七庭  法  官  戴嘉清
以上正本證明與原本無異。
如不服本判決應於收受送達後10日內向本院提出上訴書狀，並應
敘述具體理由；其未敘述上訴理由者，應於上訴期間屆滿後20日
內向本院補提理由書（均須按他造當事人之人數附繕本）「切勿
逕送上級法院」。
                                  書記官  廖貞音
中    華    民    國    98    年    3     月    24    日
附錄本案論罪科刑法條全文：
毒品危害防制條例第10條
施用第一級毒品者，處六月以上五年以下有期徒刑。
施用第二級毒品者，處三年以下有期徒刑。


司法院資訊處製作；財團法人民間司法改革基金會備份。
